

# **ADDERLY MENDOZA NINA**

# INGENIERO DE SISTEMAS | DEV FULL STACK

Puno, Perú | (+51) 913073684 | aderly19xd@gmail.com







#### PERFIL PROFESIONAL

+2 años de experiencia en el desarrollo de aplicaciones web utilizando tecnologías como Laravel, Django y Vue.js. Mi enfoque se centra en simplificar tareas cotidianas, mejorar la productividad y optimizar procesos para empresas y trabajadores. Confío plenamente en mis capacidades para producir mejoras desde el punto tecnológico y aportar eficientemente a la sociedad.

## FORMACIÓN ACADÉMICA

# Maestría en Ingeniería de Sistemas

Universidad Nacional del Altiplano | Abril 2024 - Actualidad

## Título Profesional de Ingeniero de Sistemas

Universidad Nacional del Altiplano | Diciembre 2024

#### **EXPERIENCIA LABORAL**

### Ingeniero de Sistemas

Dirección de Admisión - UNAP | Marzo 2024 - Diciembre 2024

- Desarrollé un sistema web para la evaluación de exámenes tipo simulacro en diversas áreas (Ingenierías, Biomédicas y Sociales), con su respectiva ponderación. Este sistema optimizó el proceso de calificación, mejorando la eficiencia y precisión en la evaluación de las pruebas.
- Diseñé e implementé un sistema para optimizar la creación de tipos de prueba (P, Q, R, S, T), lo que permitió reducir el tiempo de creación de estos tipos de prueba hasta en un 50%, mejorando significativamente la eficiencia del proceso.
- Desarrollé y mantuve la página web de la Dirección, con el objetivo de proporcionar información actualizada y relevante sobre los procesos de admisión a los postulantes, mejorando la comunicación y accesibilidad de los contenidos.
- Colaboré en diversas áreas, brindando apoyo en los procesos de inscripción y admisión, así como en otras tareas operativas, contribuyendo a la eficiencia y mejora en la gestión administrativa.

### Practicante Ingeniero de Sistemas

Gobierno Regional Puno | Abril 2023 - Agosto 2023

- Participé en la gestión de redes de computadoras.
- Realicé el diseño, configuración y mantenimiento de la infraestructura de red.
- Colaboré en la resolución de problemas y la implementación de proyectos de expansión de redes de computadoras.
- Realicé soporte y mantenimiento de software y hardware en la entidad.

# **CONOCIMIENTOS TÉCNICOS**

- Lenguajes de programación: PHP, C++, PYTHON, JAVASCRIPT
- Desarrollo web: HTML, CSS, BOOTSTRAP, JAVASCRIPT, LARAVEL, REACT JS, VUE JS, DJANGO, GIT
- Base de datos: SQL.
- IDEs: Visual Studio Code.
- Sistemas Operativos: Linux, Windows.
- Redes: Cableado estructurado, configuración y solución de redes.
- Soporte: Hardware y Software.

#### PROYECTOS DESTACADOS

#### Sistema para la calificación de exámenes.

• Desarrollé un sistema de web para evaluar los exámenes de tipo simulacro, este sistema redujo los tiempos de evaluación de cada área (Ingenierías, biomédicas y sociales) y optimizó este proceso. (Laravel, Vue js, MySQL, Tailwind CSS, Git)

### Sistema de aleatorización para los procesos de admisión de la UNAP.

• Desarrollé un sistema de escritorio para aleatorizar las preguntas en los procesos de admisión, este sistema fue de gran ayuda en la etapa de elaboración de pruebas, minimizando el tiempo de creación de tipos de pruebas. (Macros de Office)

#### Sistema de venta de terrenos.

• Desarrollé un sistema web para mejorar la separación de terrenos en una empresa inmobiliaria, este sistema web ayudó a los clientes a poder ver en que estado se encuentra un terreno (vendido, separado o libre). Si el terreno se encuentra libre el cliente podrá separar el suyo desde la comodidad de su hogar. (Django, Tailwind CSS, Javascript, HTML, Git)

## Sistema para la realización de tamizajes.

• Desarrollé un sistema web altamente eficiente y seguro para la realización de diversos tipos de tamizaje para un centro de salud. Este sistema se encuentra actualmente en producción, brindando un soporte vital en el proceso de tamizaje (Laravel, Blade, MySQL, Javascript, Tailwind CSS)

#### Sistema con reconocimiento facial para el examen de admisión de la UNAP.

• Diseñé un sistema informático para reconocer a los postulantes y a los posibles suplantadores en el examen de admisión EXTRAORDINARIO 2024 de la Universidad Nacional del Altiplano Puno (Python, Tkinter)

### Sistema de escritorio para ver tendencias de palabras clave en un repositorio

• Diseñé un sistema de escritorio para visualizar cuáles son las palabras clave más utilizadas en los trabajos de investigación de los estudiantes universitarios (Python Tkinter, Web Scraping).

### **DIPLOMAS Y CERTIFICACIONES**

- Programación con JavaScript | 40 horas
- Ofimática Avanzado | 120 horas
- Administración y Seguridad en Redes | 120 horas
- Linux básico | 120 horas
- Congreso Internacional Peruano-Argentino de Ingeniería de Sistemas | 120 horas

#### **PUBLICACIONES**

#### Research Trends at UNAP: a Historical Analysis

EasyChair | Julio 2021

# LOGROS OBTENIDOS / RECONOCIMIENTOS

#### Ponencia sobre Redes Neuronales

Escuela Profesional de Ingeniería de Sistemas - UNAP | Diciembre 2024

#### Ponencia sobre Inteligencia Artificial y las Matemáticas

Escuela Profesional de Ciencias Físico Matemáticas - UNAP | Noviembre 2024

## Reconocimiento por primeros puestos

Universidad Nacional del Altiplano | Octubre 2023

## Beca por alto rendimiento

Programa Nacional de Becas y Crédito Educativo | Setiembre 2019

#### **IDIOMAS**

• Inglés : Básico • Castellano : Avanzado